# 请教陈老师新收入准则收入确认问题

提问人：awakenstriving 时间：2020-03-24 08:05:20
陈老师，公司从事河道清理工程业务，采用投入法完工百分比确认收入， 2019 年公司从政府项目总包方取得一项分包业务，但是未签订合同，有总包方通知本公司开工的通知书， 2019 年发生成本 3000 万元，双方口头沟通分包总价1 亿元，请问陈老师，在新收入准则下， 1 、公司将发生的成本计入存货，并列示于 2019 年 12 月 31 日合同履约成本中，不确认收入和成本，只对存货进行减值测试； 2 、 2019 年公司按照预计可以收回的金额确认收入，并结转全部成本。陈老师，您倾向于哪种做法？谢谢。

回答人：chenyiwei
这种情况下，没有书面合同，但是否依据以往的交易惯例，双方已经事实上就合同的主要条款达成一致？如果是，则如何证明？这个问题的关键还是在于判断如新收入准则第五条所要求的合同是否在资产负债表日存在。
如果不认可存在这样的合同，则已发生的成本计入存货，不确认收入和成本，期末需谨慎从严进行减值测试。
如果合同事实上已存在，则可以正常确认收入和成本。